臺灣高雄地方法院刑事判決　　　　　　　93年度易字第1813號
公　訴　人　臺灣高雄地方法院檢察署檢察官
被　　　告　乙○○　男　36歲.
上列被告因違反毒品危害防制條例案件，經檢察官提起公訴（93
年度毒偵字第6145號），暨聲請併案（94年度毒偵字第1982號）
，被告就被訴事實為有罪之陳述，並聽取當事人之意見後，本院
合議庭裁定改依簡式審判程序由受命法官獨任進行審判程序，並
判決如下：
    主  文
乙○○連續施用第二級毒品，累犯，處有期徒刑陸月，如易科罰
金，以參佰元折算壹日，扣案之第二級毒品甲基安非他命壹包（
驗後毛重計零點陸公克），沒收銷燬之。
    事  實
一、乙○○前因施用毒品案件，經本院裁定送觀察、勒戒後，認
    無繼續施用毒品之傾向，由臺灣高雄地方法院檢察署檢察官
    於民國88年8 月16日，以88年度毒偵字第168 號不起訴處分
    確定；復因施用第二級毒品案件，經本院裁定送觀察、勒戒
    後，認有繼續施用毒品之傾向，先送強制戒治，並由臺灣高
    雄地方法院檢察署檢察官提起公訴，經本院於90年6 月7 日
    ，以90年度易字第1640號判處施用第二級毒品有期徒刑5 月
    確定；又因施用第二級毒品案件，先送強制戒治，於91年10
    月3 日停止強制，所餘期間付保護管束，並於92年4 月29日
    期滿視為強制戒治執行完畢，再由臺灣高雄地方法院檢察署
    檢察官提起公訴，經臺灣高等法院高雄分院於92年6 月17日
    ，以92年度上易字第770 號判處連續施用第二級毒品有期徒
    刑6 月確定，並於93年2 月12日執行完畢。
二、詎乙○○猶不知悔改，明知安非他命業經公告列為毒品危害
    防制條例第2 條第2 項第2 款之第二級毒品，不得非法持有
    、施用，竟猶不知戒絕悔改，於前開施用毒品觀察勒戒期滿
    釋放後，5 年內基於施用第二級毒品安非他命之概括犯意，
    自93年6 月28日前約4 、5 日起至94年3 月4 日上午某時許
    止，在施作高速公路擴寬工程之臺南縣後壁鄉工作宿舍等地
    ，以電燈泡、鋁箔紙作吸食器而燒烤施用之方式，約1 個月
    施用4 、5 次，連續施用第二級毒品安非他命多次，嗣分別
    於（一）93年6 月28日16時13分許，為警通知前往高雄市前
    鎮區○○○路286 號3 樓採尿送驗而查獲；（二）於94年3
    月4 日20時30分許，在高雄市○鎮區○○街一巷23號前為警
    查獲，復經其同意採尿送驗，並扣得安非他命1 包（驗後毛
    重共計0 點6 公克），始知上情。
二、案經高雄市政府警察局前鎮分局報請臺灣高雄地方法院檢察
    署檢察官偵查起訴。
    理  由
壹、程序方面：
一、按除被告所犯為死刑、無期徒刑、最輕本刑為3 年以上有期
    徒刑之罪或高等法院管轄第一審案件者外，於法院行準備程
    序進行中，被告先就被訴事實為有罪之陳述時，審判長得告
    知被告簡式審判程序之旨，並聽取當事人、代理人、辯護人
    及輔佐人之意見後，裁定進行簡式審判程序；且受命法官行
    準備程序，與法院或審判長有同一之權限；又簡式審判程序
    之證據調查，不受刑事訴訟法第159 條第1 項、第161條之2
    、第161 條之3 、第163 條之2 及第164 條至第170 條規定
    之限制，刑事訴訟法第273 條之1 第1 項、第279 條第2 項
    前段、第273條之2分別定有明文。
二、查本件被告乙○○所犯為死刑、無期徒刑、最輕本刑為3 年
    以上有期徒刑以外之罪，且非高等法院管轄第一審之案件，
    其於準備程序中就前揭被訴事實為有罪之陳述，經法官告知
    簡式審判程序之旨，並聽取公訴人及被告之意見後，本院認
    無不得或不宜改依簡式審判程序進行之處，爰依前揭規定，
    經本院合議庭裁定由受命法官獨任進行簡式審判程序，核先
    敘明。
貳、實體方面
一、右揭事實，業據被告乙○○分別於警詢、偵查及本院審理時
    ，坦承不諱，且查：
（一）被告於93年6 月28日及94年3 月4 日，為警分別採集尿液
      並經送驗結果，均呈安非他命陽性反應之事實，有台灣檢
      驗科技股份有限公司93年7 月23日之濫用藥物尿液檢驗報
      告（尿液檢體編號：ＶＺ00000000000 號）及高雄市立凱
      旋醫院94年3 月14日濫用藥物尿液檢驗報告（尿液代碼：
      Ｉ131）各1份在卷可稽，而扣案之白色晶體1 包經送驗結
      果，亦呈安非他命陽性反應，有高雄醫學大學附設中和紀
      念醫院94年4 月19日報告編號0000－000 之檢驗報告1 紙
      附卷可按，核與被告自白相符，堪予採為論罪之證據，被
      告犯行洵堪認定。
（二）被告前因施用毒品案件，經本院裁定送觀察、勒戒後，認
      無繼續施用毒品之傾向，由臺灣高雄地方法院檢察署檢察
      官於民國88年8 月16日，以88年度毒偵字第168 號不起訴
      處分確定；復因施用第二級毒品案件，經本院裁定送觀察
      、勒戒後，認有繼續施用毒品之傾向，先送強制戒治，並
      由臺灣高雄地方法院檢察署檢察官提起公訴，經本院於90
      年6 月7 日，以90年度易字第1640號判處施用第二級毒品
      有期徒刑5 月確定；又因施用第二級毒品案件，先送強制
      戒治，於91年10月3 日停止強制，所餘期間付保護管束，
      並於92年4 月29日期滿視為強制戒治執行完畢之事實，有
      臺灣高等法院被告全國前案紀錄表及臺灣高雄地方法院檢
      察署被告刑案資料查註紀錄表各1 份在卷可稽，其於觀察
      勒戒執行完畢釋放後，5 年內再犯毒品危害防制條例第10
      條第2 項之施用第二級毒品犯行，所為與毒品危害防制條
      例第23條第2項之規定相符，依法即應予論科。
二、按安非他命，係毒品危害防制條例第2 條第2 項第2 款所稱
    之第二級毒品，故核被告所為，係犯該條例第10條第2 項之
    施用第二級毒品罪。被告持有第二級毒品安非他命後，進而
    施用，其持有之低度行為均應為施用之高度行為所吸收，不
    另論罪。被告先後多次施用第二級毒品安非他命之犯行，時
    間緊接，方法相同，觸犯構成要件相同之罪名，顯係基於概
    括犯意為之，依連續犯規定論以一罪，並依法加重其刑。查
    被告因施用第二級毒品案件，先送強制戒治後，再由臺灣高
    雄地方法院檢察署檢察官提起公訴，經臺灣高等法院高雄分
    院於92年6 月17日，以92年度上易字第770 號判處連續施用
    第二級毒品有期徒刑6 月確定，並於93年2 月12日執行完畢
    之事實，有前開被告全國前案紀錄表1 份附卷可按，其受有
    期徒刑之執行完畢，5 年以內再犯本件有期徒刑以上之罪，
    為累犯，應依法加重期刑，併遞加之。爰審酌被告經觀察、
    勒戒後，尚未能戒絕毒癮，有卷附臺灣高等法院被告全國前
    案紀錄表1 紙可稽，足證前開保安處分措施實難矯治其惡性
    ，其屢次施用毒品而觸法，顯見其無悔改之意，意志不堅，
    一犯再犯，有失政府制定毒品危害防制條例之立法美意，本
    不宜寬貸，惟念其施用毒品乃自戕一己之身體健康，尚未害
    及他人，所生危害非大，其施用之方式、頻率、次數及犯後
    坦承態度等一切情狀，量處如主文所示之刑，並諭知易科罰
    金之折算標準，以資懲儆。
三、至扣案之第二級毒品安非他命1 包（驗後毛重0 點6 公克，
    因安非他命毒品附著於包裝上剝離不易，應將包裝之整體視
    為安非他命毒品），為供本件被告施用第二級毒品安非他命
    所用之毒品，此經被告於警詢中供承無訛，應依毒品危害防
    制條例第18條第1 項前段規定，不問屬於犯人與否，均沒收
    銷燬之；而送驗時所耗損之毒品既已滅失，爰不另為沒收銷
    燬之諭知，附此敘明。
四、公訴人聲請併辦部分為被告自94年2 月初起至同年3 月4 日
    止，有施用第二級毒品安非他命之犯行，與本件起訴部分係
    被告於93年6 月28日施用第二級毒品安非他命之犯行，雖相
    隔6 月餘，惟被告於本院審理中表示此段期間均斷斷續續有
    施用，顯均係基於概括犯意為之，且其時間緊接、方法相同
    ，觸犯構成要件相同之罪名，應認併案部分、未起訴之期間
    部分與起訴部分有連續犯之裁判上一罪關係，自均為起訴效
    力所及，本院均得併予審理。
據上論斷，應依刑事訴訟法第273條之1 第1 項、第299 條第1項
前段，毒品危害防制條例第10條第2 項、第18條第1 項前段，刑
法第11條、第56條、第47條、第41條第1 項前段，罰金罰鍰提高
標準條例第2 條，判決如主文。
本案經檢察官甲○○到庭執行職務。
中    華    民    國    94    年    5     月    20    日
                  刑事第九庭  法  官   陳筱蓉
以上正本證明與原本無異。
如不服本判決，應於收受送達後10日內向本院提出上訴書狀。
中    華    民    國    94    年    5     月    23    日
　　　　　　　　　　　        書記官   梁瑜玲
附錄本案論罪科刑法條：
毒品危害防制條例第10條
施用第一級毒品者，處六月以上五年以下有期徒刑。
施用第二級毒品者，處三年以下有期徒刑。
